最高法院刑事判決　　　　　　　　　 111年度台上字第4192號
上　訴　人　陳奕丞



選任辯護人　羅國斌律師
上列上訴人因違反毒品危害防制條例案件，不服臺灣高等法院臺
中分院中華民國111 年6 月30日第二審判決（111 年度上訴字第
1091號，起訴案號：臺灣臺中地方檢察署110 年度偵字第40045
號），提起上訴，本院判決如下：
    主  文
上訴駁回。
    理  由
一、按刑事訴訟法第377 條規定，上訴於第三審法院，非以判決
    違背法令為理由，不得為之。是提起第三審上訴，應以原判
    決違背法令為理由，係屬法定要件。如果上訴理由書狀並未
    依據卷內訴訟資料，具體指摘原判決不適用何種法則或如何
    適用不當，或所指摘原判決違法情事，顯與法律規定得為第
    三審上訴理由之違法情形，不相適合時，均應認其上訴為違
    背法律上之程式，予以駁回。
二、本件原判決維持第一審依想像競合犯，從一重論處上訴人陳
    奕丞共同運輸第三級毒品罪刑及為相關沒收宣告之判決，駁
    回其在第二審之上訴。已詳敘認定犯罪事實所憑證據及理由
    。並對上訴人之自白，如何與事實相符，為可採信。依據卷
    內資料予以說明。
三、刑之量定，屬為裁判之法院裁量之職權，如其量刑已以行為
    人之責任為基礎，並斟酌刑法第57條各款所列情狀，在法定
    刑度內，酌量科刑，而無違反公平、比例及罪刑相當原則，
    致明顯輕重失衡情形，自不得指為違法。原判決已敘明第一
    審判決就上訴人所犯共同運輸第三級毒品罪，依毒品危害防
    制條例第17條第2 項規定減輕其刑後，以其之責任為基礎，
    具體斟酌刑法第57條所列各款事項（包括其無犯罪前科，素
    行良好。其坦承犯行，態度尚佳，已見悔意。本件運輸之第
    三級毒品已遭查扣，未流通於市面上，尚未造成社會巨大之
    危害。其未獲有報酬，自陳羈押前從事油漆工作等情狀）而
    為量刑，核屬妥適，予以維持，既未逾越法定刑度，亦無違
    背公平正義之情形，屬裁量職權之適法行使，尚難指為違法
    。上訴意旨以上訴人無犯罪前科，素行良好。其坦承犯行，
    節省司法資源，犯後態度良好，已知悔悟。其無犯罪所得，
    本件運輸之第三級毒品已遭查扣，未流入市面，尚未對社會
    公眾造成危害。其於羈押前從事油漆工作，並非游手好閒之
    人。第一審量處其有期徒刑4 年2 月，實屬過重，有違罪刑
    相當原則。原審仍予維持，有判決不適用法則或適用不當之
    違法等語。係對原審量刑裁量之職權行使及原判決已斟酌說
    明之事項，依憑己意或主觀之期待而為指摘，殊非上訴第三
    審之適法理由。
四、依上所述，本件上訴違背法律上之程式，應予駁回。
據上論結，應依刑事訴訟法第395 條前段，判決如主文。
中    華    民    國   111    年    9     月    28    日
                  刑事第六庭審判長法  官  李  英  勇  
                                  法  官  鄧  振  球  
                                  法  官  洪  兆  隆  
                                  法  官  邱  忠  義  
                                  法  官  楊  智  勝  
本件正本證明與原本無異
                                  書記官
中    華    民    國   111    年    10    月    3     日